【裁判字號】    99,裁,3316
【裁判日期】    991209
【裁判案由】    地上物拆遷補償
【裁判全文】
最  高  行  政  法  院  裁  定
                                      99年度裁字第3316號
抗  告  人  許  土
上列抗告人因與相對人桃園縣政府、桃園縣觀音鄉公所間地上物
拆遷補償事件，對於中華民國99年6月18日臺北高等行政法院99
年度再字第86號裁定，提起抗告，本院裁定如下︰
    主  文
抗告駁回。
抗告訴訟費用由抗告人負擔。
    理  由
一、按抗告法院認抗告為不合法或無理由者，應為駁回抗告之裁
    定。
二、本件原裁定以：抗告人前因地上物拆遷補償事件，提起行政
    訴訟，經原審法院於民國（下同）99年2月25日以98年度訴
    字第2021號判決（下稱原判決）認為無理由諭知駁回，並於
    99年3月9日送達判決正本。抗告人未提起上訴，原判決於上
    訴期間屆滿即99年3月29日確定。抗告人於99年6月7日對原
    判決提起再審之訴，主張原判決就足以影響於判決之重要證
    物漏未斟酌，有行政訴訟法第273條第1項第14款之再審事由
    。然而原判決有無就重要證物漏未斟酌情形，抗告人於收受
    原判決送達時即應知悉，抗告人既未指出重要證物為何，且
    未表明知悉再審理由在後之證據，自應以原判決確定時起算
    再審期間。乃歷時3個月有餘始行再審，早已逾期，再審之
    訴並非合法。又再審理由一再指述應受補償之情由，究竟原
    判決有如何合於再審理由之具體情事，並未指出，泛引行政
    訴訟法第273條第1項第14款，難認已合法表明再審理由，再
    審之訴亦不合法等語，乃裁定駁回抗告人之再審之訴。
三、本院查：按再審之訴應於30日之不變期間內提起。前項期間
    自判決確定時起算，判決於送達前確定者，自送達時起算；
    其再審之理由發生或知悉在後者，均自知悉時起算，行政訴
    訟法第276條第1項及第2項定有明文。倘再審原告主張再審
    之理由發生或其知悉在後者，應就此利己事實負舉證責任，
    此觀同法第277條第1項第4款規定自明。查本件抗告人前因
    地上物拆遷補償事件，提起行政訴訟，經原審法院以原判決
    駁回，並於99年3月9日送達判決正本，有送達證書附卷可稽
    。抗告人未提起上訴，原判決於上訴期間屆滿即99年4月1日
    （扣除在途期間3日）確定。是其提起再審之訴之期間，應
    自99年4月2日起算，扣除在途期間3日，至99年5月4日（星
    期二）屆滿。迺抗告人遲至99年6月7日始向原審法院提起再
    審之訴，此有原審法院加蓋於行政訴訟再審之訴狀之收文戳
    記所載日期可憑，顯已逾上開不變期間，抗告人復未表明知
    悉再審理由在後而有遵守不變期間之證據，其所提再審之訴
    自非合法。從而原審法院以其再審逾期為由，裁定駁回其再
    審之訴，洵無違誤。經核本件抗告意旨，並未具體指明原裁
    定以抗告人所提再審之訴逾期而予駁回有何違誤之處，其抗
    告自難認有理由，應予駁回。
四、據上論結，本件抗告為無理由。依行政訴訟法第104條、民
    事訴訟法第95條、第78條，裁定如主文。
中    華    民    國    99    年    12    月    9     日
                    最高行政法院第三庭
                        審判長法官  劉  鑫  楨
                              法官  劉  介  中
                              法官  胡  方  新
                              法官  曹  瑞  卿
                              法官  林  金  本

以  上  正  本  證  明  與  原  本  無  異
中    華    民    國    99    年    12    月    10    日
                              書記官  吳  玫  瑩

司法院資訊處製作；財團法人民間司法改革基金會備份。
